【裁判字號】    97,交聲,1385
【裁判日期】    970630
【裁判案由】    交管條例聲異
【裁判全文】
臺灣板橋地方法院交通事件裁定        97年度交聲字第1385號
原處分機關  臺北縣政府警察局土城分局
異  議  人
即受處分人  甲○○
上列異議人因違反道路交通管理處罰條例案件，對於臺北縣政府
警察局土城分局於民國97年5 月9 日以北縣警交裁字000000000
號所為之裁決處分（原舉發案號：臺北縣政府警察局97年3 月7
日北縣警交字第C00000000 號），聲明異議，本院裁定如下：
    主  文
原處分關於異議人應接受講習貳小時部分撤銷。
其餘異議駁回。
    理  由
一、原處分意旨略以：異議人即受處分人甲○○未經許可，於民
    國（下同）97年3 月7 日10時45分許，在臺北縣土城市○○
    路135 巷10號1 樓前之道路，設置廣告牌，經原舉發機關臺
    北縣政府警察局土城分局清水派出所警員依道路交通管理處
    罰條例第82條第1 項第8 款規定當場舉發，嗣再移送原處分
    機關臺北縣政府警察局土城分局依上開規定裁處異議人罰鍰
    新臺幣（下同）1, 500元及講習2 小時，罰鍰並限於97年5
    月29日前繳納等語。
二、異議意旨略以：伊放置上述廣告招牌之地點，係屬私人土地
    ，並未佔用道路，亦未影響交通，爰請求撤銷原處分云云。
三、按未經許可在道路設置廣告牌者，除責令行為人即時停止並
    消除障礙外，處行為人或其雇主新臺幣1,200 元以上2,400
    元以下罰鍰，道路交通管理處罰條例第82條第1 項第8 款定
    有明文；次按道路係公路、街道、巷衖、廣場、騎樓、走廊
    或其他供公眾通行之地方，同條例第3 條第1 款亦定有明文
    。
四、經查：本件異議人未經許可在上揭時、地設置廣告牌之客觀
    事態，業據其自陳在卷，並有舉發違反道路交通管理事件通
    知單影本1 紙暨舉發照片影本1 幀附卷可稽，且依卷附舉發
    照片所顯示內容觀之，上開廣告招牌之前半部，確已佔用道
    路區堿，顯見異議人辯稱「並未佔用道路」云云，並非可採
    ，又道路既係供公眾通行之地方，任何人、車自均有通行其
    上之權利，並不因道路區城所在位置是否有往來交通頻繁之
    情形而有異，本件廣告招牌之設置地點雖接近道路區域邊緣
    ，平時較少有人車通行該地點，然該地點既仍位於道路區域
    內，該廣告招牌之設置，自已影響「任何人、車得通行該地
    點」之權利，異議人辯稱「亦未影響交通」云云，實非可採
    。綜上所述，本件確有上揭道路交通管理處罰條例第82條第
    1 項第8 款規之違規情形，原處分機關援引該規定對異議人
    裁罰，原非無見，惟其併諭知異議人應接受講習2 小時（處
    罰主文欄第三項），核此部分處分並無相關依據，原處分逕
    對異議人為此部分裁罰，尚有未當，本院爰將原處分關於此
    部分撤銷，另關於裁處異議人罰鍰1, 500元部分，原處分適
    法有據，此部分之聲明異議為無理由，應就此部分為駁回之
    諭知。
據上論斷，應依道路交通案件處理辦法第19條、第20條，裁定如
主文。
中    華    民    國    97    年    6     月    30    日
                    交通法庭  法  官  王屏夏
上列正本證明與原本無異。
如不服本裁定，應於裁定送達後5日內敘明抗告理由，向本院提
出抗告狀。
                              書記官  陳金鳳
中    華    民    國    97    年    7    月     2     日


司法院資訊處製作；財團法人民間司法改革基金會備份。
